【裁判字號】    98,審訴,3273
【裁判日期】    981002
【裁判案由】    毒品危害防制條例
【裁判全文】
臺灣高雄地方法院刑事判決            98年度審訴字第3273號
公  訴  人  臺灣高雄地方法院檢察署檢察官
被      告  甲○○
上列被告因毒品危害防制條例案件，經檢察官提起公訴（98年度
毒偵字第160 號），被告就被訴事實為有罪之陳述，經告知簡式
審判程序之旨，並聽取被告與公訴人之意見後，本院合議庭裁定
由受命法官獨任進行簡式審判程序，本院判決如下：
    主  文
甲○○施用第一級毒品，處有期徒刑捌月。又施用第二級毒品，
處有期徒刑肆月。應執行有期徒刑拾月。
    事  實
一、甲○○前於民國96年間，因施用毒品案件，經本院裁定送觀
    察、勒戒後，認有繼續施用毒品傾向，再裁定令入戒治處所
    施以強制戒治，嗣因強制戒治已滿6 月，經臺灣高雄戒治所
    評定戒治處遇成效合格，無繼續強制戒治之必要，於97年7
    月2 日自臺灣高雄戒治所執行完畢釋放，由臺灣高雄地方法
    院檢察署檢察官以97年度戒毒偵字第385 號為不起訴處分確
    定。嗣於98年間，復因施用毒品案件，經本院98年度審訴字
    第2469號判決判處有期徒刑7 月及經本院98年度審訴字第27
    03號判決判處有期徒刑7 月、3 月，定應執行刑8 月。詎其
    仍不知悔改，前開戒治執行完畢釋放後5 年內，復分別基於
    施用第一、二級毒品之犯意，分別於97年12月4 日下午某時
    許、97年12月3 日下午某時許，在高雄縣大寮鄉○○村○○
    ○路300 巷26之30號4 樓住處，以針筒注射及玻璃球燒烤方
    式，分別施用第一級毒品海洛因與第二級毒品甲基安非他命
    各1 次。嗣於97年12月5 日15時30許，警方因偵辦毒品案件
    ，通知甲○○到警局接受調查，並得其同意採集尿液送驗，
    結果呈可待因、嗎啡、安非他命、甲基安非他命陽性反應。
二、案經內政部警政署高雄港務警察局移送臺灣高雄地方法院檢
    察署檢察官偵查起訴。
    理  由
一、本件被告甲○○所犯係死刑、無期徒刑、最輕本刑為3 年以
    上有期徒刑以外之罪，其於準備程序中就被訴事實為有罪之
    陳述，經本院告知簡式審判程序之旨，並聽取公訴人及被告
    意見後，合議庭裁定由受命法官獨任進行簡式審判程序，合
    先敘明。
二、訊據被告對於上揭時、地，施用第一級毒品海洛因、第二級
    毒品甲基安非他命之事實，坦承不諱，而被告為警查獲所採
    之尿液檢體，經送高雄市立凱旋醫院以酵素免疫分析法及氣
    相層析質譜檢驗結果，呈現可待因、嗎啡、安非他命、甲基
    安非他命陽性反應，此有高雄市立凱旋醫院97年12月14日
    A00000000 號濫用藥物尿液檢驗報告暨偵辦毒品危害防制條
    例嫌疑尿液採證代碼對照表（代號：0000000 號）各1 份在
    卷可稽。足徵被告之任意性自白核與事實相符，應堪信為真
    實，可採為本件論罪科刑之依據。是本件事證明確，被告施
    用第一、二級毒品犯行，洵堪認定，應予依法論科。
三、按海洛因、甲基安非他命為毒品危害防制條例第2 條第2 項
    第1 、2 款所稱之第一級與第二級毒品，不得施用、持有。
    次按觀察、勒戒或強制戒治執行完畢釋放後，5 年內再犯第
    10條之罪者，應依一般刑事訴訟程序予以起訴論罪科刑，此
    觀諸毒品危害防制條例第20條、第23條第2 項規定自明。被
    告曾於民國96年間因施用毒品案件，經本院以96年度毒聲字
    第663 號裁定送觀察、勒戒後，認有繼續施用毒品傾向，再
    經本院以96年度毒聲字第1490號裁定令入戒治處所施以強制
    戒治，於97年7 月2 日執行完畢，有臺灣高等法院被告前案
    紀錄表1 份在卷可參，於前開戒治執行完畢釋放後5 年內，
    復分別於97年12月4 日、97年12月3 日下午某時許，分別施
    用第一級毒品海洛因與第二級毒品甲基安非他命各1 次，則
    公訴人予以起訴，尚無不合，本院自得依法論科。
四、核被告所為，係犯毒品危害防制條例第10條第1 項、第2 項
    之施用第一級與第二級毒品罪。被告持有第一、二級毒品後
    進而施用，其持有之低度行為應為施用之高度行為所吸收，
    故不另論其持有毒品罪，被告所犯上開二罪，犯意各別，犯
    罪構成要件互殊，應予分論併罰。本院審酌被告前因施用毒
    品案件，經勒戒、觀察及強制戒治程序，由檢察官不起訴處
    分後，仍不知悛悔，再次施用毒品自戕其身，顯然缺乏戒絕
    毒品之決心，且被告前有竊盜、施用毒品之前科紀錄，素行
    不良，惟念及被告坦承施用第一級毒品之事實，且其行為尚
    未害及他人，並斟酌被告之犯罪動機、手段以及被告之智識
    程度等一切情狀，量處如主文所示之刑，並定其應執行刑。
據上論斷，應依刑事訴訟法第273 條之1 第1 項、第284 條之1
、第299 條第1 項前段，毒品危害防制條例第10條第1 項、第2
項，刑法第11條前段、第51條第5 款，判決如主文。
本案經檢察官杜妍慧到庭執行職務。
中    華    民    國    98    年    10    月     2     日
                  刑事第十庭  法  官  曾子珍
以上正本證明與原本無異。
如不服本判決，應於收受送達後10日內向本院提出上訴書狀。
中    華    民    國    98    年    10    月     2     日
                              書記官  李承悌
附錄本判決論罪科刑法條全文：
毒品危害防制條例第10條
施用第一級毒品者，處6月以上5年以下有期徒刑。
施用第二級毒品者，處3年以下有期徒刑。


司法院資訊處製作；財團法人民間司法改革基金會備份。
